---
title: "World War II"
author: "Rafael Rossi Debarba"
date: "2023-11-26"
output: html_document
---

## World War II (THOR) dataset

Esse dataset é sobre a guerra aérea de 1939 a 1945 os dados incluem da força aérea dos EUA e da Força Aérea Real, bem como alguns dados australianos, missões da Força Aérea da Nova Zelândia e da África do Sul.

## Theatre History of Operations
Theatre History of Operations (THOR), é um banco de dados meticulosamente cultivado de bombardeios aéreos históricos desde a Primeira Guerra Mundial até o Vietnã.

link do dataset: https://data.world/datamil/world-war-ii-thor-data

link github: https://github.com/RafaelRossiDebarba/wwii

## Dataset

O dataset é dividido em três arquivos. THOR_WWII_AIRCRAFT_GLOSS.csv contém as aeronaves, THOR_WWII_WEAPON_GLOSS.csv contém as bombas, THOR_WWII_DATA_CLEAN.csv contem as missoẽs.

# THOR_WWII_AIRCRAFT_GLOSS

Este arquivo contém as aeronaves, com um total de 52, com os seguintes colunas:<br>
<table><thead><th>Nome da coluna</th><th>Descrição</th></thead>
  <tbody>
    <tr><td>GLOSS_ID</td><td>Identificador</td></tr>
    <tr><td>AIRCRAFT</td><td>Nome do avião para os militares</td></tr>
    <tr><td>NAME</td><td>Nome do avião</td></tr>
    <tr><td>FULL_NAME</td><td>Nome completo do avião</td></tr>
    <tr><td>AIRCRAFT_TYPE</td><td>Tipo da aeronave</td></tr>
    <tr><td>HYPERLINK</td><td>Link para conhecer mais sobre o avião</td></tr>
  </tbody>
</table>

# THOR_WWII_WEAPON_GLOSS
Este arquivo contém as bombas, com um total de 59 modelos, com os seguintes dados sobre cada uma delas.<br>
<table><thead><th>Nome da coluna</th><th>Descrição</th></thead>
  <tbody>
    <tr><td>RN</td><td>Identificador</td></tr>
    <tr><td>COUNTRY</td><td>País</td></tr>
    <tr><td>WEAPON_NAME</td><td>Nome da bomba</td></tr>
    <tr><td>WEAPON_TYPE</td><td>Tipo da bomba</td></tr>
    <tr><td>WEAPON_CLASS</td><td>Categoria da bomba que pode ser IC = Incendiario, HE =  Frag</td></tr>
    <tr><td>NUMBER_OF_BOMBLETS</td><td>Número de Bomblets</td></tr>
    <tr><td>ALT_WEAPON_NAME</td><td>Nome alternativo</td></tr>
    <tr><td>WEAPON_DESCRIPTION</td><td>Descrição</td></tr>
  </tbody>
</table>

## THOR_WWII_DATA_CLEAN

Este arquivo contém todas as missões, com um total de 178281 missões.

<table>
  <thead>
    <th>Nome da coluna</th>
    <th>Descrição</th>
  </thead>
  <tbody>
    <tr><td>AC_AIRBORNE</td><td>Aeronave em voo</td></tr>
    <tr><td>AC_ATTACKING</td><td>Aeronave atacando</td></tr>
    <tr><td>AC_DAMAGED</td><td>Total de aeronaves danificadas</td></tr>
    <tr><td>AC_DROPPING</td><td>Número de aeronaves lançando bombas</td></tr>
    <tr><td>AC_LOST</td><td>Total de aeronaves perdidas</td></tr>
    <tr><td>AIRCRAFT_NAME</td><td>Nome da aeronave</td></tr>
    <tr><td>ALTITUDE</td><td>Altitude</td></tr>
    <tr><td>ALTITUDE_FEET</td><td>Altitude em pés</td></tr>
    <tr><td>BDA</td><td>Avaliação de Danos por Bomba</td></tr>
    <tr><td>CALLSIGN</td><td>Indicativo</td></tr>
    <tr><td>COUNTRY_FLYING_MISSION</td><td>País Executando a Missão</td></tr>
    <tr><td>DATABASE_EDIT_COMMENTS</td><td>Comentários de Edição no Banco de Dados</td></tr>
    <tr><td>LATITUDE</td><td>Latitude</td></tr>
    <tr><td>LBS_FRAG</td><td>Peso de dispositivos de fragmentação em libras</td></tr>
    <tr><td>LBS_HE</td><td>Peso de Explosivos em libras</td></tr>
    <tr><td>LBS_IC</td><td>Peso de dispositivos incendiários em libras</td></tr>
    <tr><td>LONGITUDE</td><td>Longitude</td></tr>
    <tr><td>MASTER_INDEX_NUMBER</td><td>Identificador do Registro Fonte</td></tr>
    <tr><td>MDS</td><td>Série de Design de Missão da Aeronave</td></tr>
    <tr><td>MECH_FAIL_AC</td><td>Aeronave falhou devido a falha mecânica</td></tr>
    <tr><td>MISC_FAIL_AC</td><td>Aeronave falhou por razões diversas</td></tr>
    <tr><td>MISSION_COMMENTS</td><td>Comentários da Missão</td></tr>
    <tr><td>MSN_TYPE</td><td>Tipo de Missão</td></tr>
    <tr><td>MSNDATE</td><td>Data da Missão</td></tr>
    <tr><td>NAF</td><td>Força Aérea Numerada</td></tr>
    <tr><td>NUMBER_OF_FRAG</td><td>Número de dispositivos de fragmentação</td></tr>
    <tr><td>NUMBER_OF_HE</td><td>Número de Explosivos</td></tr>
    <tr><td>NUMBER_OF_IC</td><td>Número de dispositivos incendiários</td></tr>
    <tr><td>OTHER_FAIL_AC</td><td>Aeronave falhou por outras razões</td></tr>
    <tr><td>ROUNDS_AMMO</td><td>Rodadas de munição</td></tr>
    <tr><td>SIGHTING_EXPLANATION</td><td>Explicação do Método de Avistamento</td></tr>
    <tr><td>SIGHTING_METHOD_CODE</td><td>Código do Método de Avistamento</td></tr>
    <tr><td>SOURCE</td><td>Documento Fonte</td></tr>
    <tr><td>SPARES_RETURN_AC</td><td>Aeronave retornou devido a peças de reposição</td></tr>
    <tr><td>TAKEOFF_BASE</td><td>Base de Lançamento para a Missão</td></tr>
    <tr><td>TAKEOFF_COUNTRY</td><td>País da Base de Lançamento</td></tr>
    <tr><td>TAKEOFF_LATITUDE</td><td>Latitude da Base de Lançamento</td></tr>
    <tr><td>TAKEOFF_LONGITUDE</td><td>Longitude da Base de Lançamento</td></tr>
    <tr><td>TARGET_PRIORITY</td><td>Prioridade do Alvo</td></tr>
    <tr><td>TARGET_PRIORITY_EXPLANATION</td><td>Explicação da Prioridade do Alvo</td></tr>
    <tr><td>TGT_COUNTRY</td><td>País-Alvo</td></tr>
    <tr><td>TGT_COUNTRY_CODE</td><td>Código do País-Alvo</td></tr>
    <tr><td>TGT_ID</td><td>Código de Identificação do Alvo</td></tr>
    <tr><td>TGT_INDUSTRY</td><td>Descrição da Indústria-Alvo</td></tr>
    <tr><td>TGT_INDUSTRY_CODE</td><td>Código da Indústria-Alvo</td></tr>
    <tr><td>TGT_LOCATION</td><td>Cidade-Alvo</td></tr>
    <tr><td>TGT_TYPE</td><td>Descrição do Tipo de Alvo</td></tr>
    <tr><td>THEATER</td><td>Teatro de Operações</td></tr>
    <tr><td>TIME_OVER_TARGET</td><td>Tempo sobre o alvo</td></tr>
    <tr><td>TONS_LOST__JETTISONED</td><td>Toneladas de munição abandonadas</td></tr>
    <tr><td>TONS_OF_FRAG</td><td>Peso de dispositivos de fragmentação em toneladas</td></tr>
    <tr><td>TONS_OF_HE</td><td>Peso de Explosivos em toneladas</td></tr>
    <tr><td>TONS_OF_IC</td><td>Peso de dispositivos incendiários em toneladas</td></tr>
    <tr><td>TOTAL_LBS</td><td>Peso total de todas as armas em libras</td></tr>
    <tr><td>TOTAL_TONS</td><td>Peso total de todas as armas em toneladas</td></tr>
    <tr><td>TYPE_OF_FRAG</td><td>Tipo de dispositivos de fragmentação</td></tr>
    <tr><td>TYPE_OF_HE</td><td>Tipo de Explosivo</td></tr>
    <tr><td>TYPE_OF_IC</td><td>Tipo de dispositivos incendiários</td></tr>
    <tr><td>UNIT_ID</td><td>Identificador da Unidade</td></tr>
    <tr><td>WWII_ID</td><td>Identificador Único</td></tr>
    <tr><td>WX_FAIL_AC</td><td>Aeronave falhou devido a condições climáticas</td></tr>
</tbody>
</table>

## Gráficos

```{r setup, include=FALSE}
library(ggplot2)
library(tidyverse)
library(leaflet)
```

```{r echo=FALSE}
aircraft = read.csv('~/SynologyDrive/Data Science/Trabalho final/WWII/dataset/THOR_WWII_AIRCRAFT_GLOSS.csv')
data = read.csv('~/SynologyDrive/Data Science/Trabalho final/WWII/dataset/THOR_WWII_DATA_CLEAN.csv')
weapon = read.csv('~/SynologyDrive/Data Science/Trabalho final/WWII/dataset/THOR_WWII_WEAPON_GLOSS.csv')

data$Date <- as.Date(data$MSNDATE, "%m/%d/%Y")
data["NUMBER_OF_HE"][is.na(data["NUMBER_OF_HE"])] <- 0
data["NUMBER_OF_IC"][is.na(data["NUMBER_OF_IC"])] <- 0
data["NUMBER_OF_FRAG"][is.na(data["NUMBER_OF_FRAG"])] <- 0
```

Como pode ser visto a seguir temos um gráficos com o total de bombas lançadas por cada força aérea, iniciando em 1939 até 1945.

```{r echo=FALSE}
total_bombs_by_year <- data %>% group_by(year = format(data$Date, "%Y"), NAF) %>% 
  summarise(total_bombs = sum(NUMBER_OF_HE, NUMBER_OF_IC, NUMBER_OF_FRAG), .groups = 'drop')

total_bombs_by_year %>%
  ggplot(aes(x = year, y = total_bombs, fill = NAF)) +
  geom_col(position = "dodge")
```

No próximo gráfico mostra as posições com base na latitude e longitude das missões, para realizar esse gráfico foi necessário retirar os valores nulos da latitude e longitude, junto retirando uma posição que fica bem deslocada do gráfico, assim podendo visualizar melhor as posições das missões.

```{r echo=FALSE}
clear_data <- data[which(data$LONGITUDE<500),]
clear_data <- clear_data[!is.na(clear_data$LATITUDE),]
clear_data <- clear_data[!is.na(clear_data$LONGITUDE),]
kmeans_data <- clear_data[, c("LATITUDE", "LONGITUDE")]
set.seed(10)
data_cluster <- kmeans(kmeans_data, 10, nstart = 20)
data_cluster$cluster <- as.factor(data_cluster$cluster)

ggplot(kmeans_data, aes(LATITUDE, LONGITUDE, color = data_cluster$cluster)) + 
  geom_point()
```
