---
title: "World War II"
author: "Rafael Rossi Debarba"
date: "2023-11-17"
output: html_document
---

## World War II (THOR) dataset

Esse dataset é sobre a guerra aérea de 1939 a 1945 os dados incluem da força aérea dos EUA e da Força Aérea Real, bem como alguns dados australianos, missões da Força Aérea da Nova Zelândia e da África do Sul.

## Theatre History of Operations
Theatre History of Operations (THOR), é um banco de dados meticulosamente cultivado de bombardeios aéreos históricos desde a Primeira Guerra Mundial até o Vietnã.

link do dataset: https://data.world/datamil/world-war-ii-thor-data

link github: https://github.com/RafaelRossiDebarba/wwii

# Dataset

O dataset é dividido em três arquivos. THOR_WWII_AIRCRAFT_GLOSS.csv contém as aeronaves, THOR_WWII_WEAPON_GLOSS.csv contém as bombas, THOR_WWII_DATA_CLEAN.csv contem as missoẽs.

```{r setup, include=FALSE}
library(ggplot2)
library(tidyverse)
```

```{r echo=FALSE}
aircraft = read.csv('~/SynologyDrive/Data Science/Trabalho final/WWII/dataset/THOR_WWII_AIRCRAFT_GLOSS.csv')
data = read.csv('~/SynologyDrive/Data Science/Trabalho final/WWII/dataset/THOR_WWII_DATA_CLEAN.csv')
weapon = read.csv('~/SynologyDrive/Data Science/Trabalho final/WWII/dataset/THOR_WWII_WEAPON_GLOSS.csv')

data$Date <- as.Date(data$MSNDATE, "%m/%d/%Y")
data["NUMBER_OF_HE"][is.na(data["NUMBER_OF_HE"])] <- 0
data["NUMBER_OF_IC"][is.na(data["NUMBER_OF_IC"])] <- 0
data["NUMBER_OF_FRAG"][is.na(data["NUMBER_OF_FRAG"])] <- 0
```

## Gráficos

Como pode ser visto a seguir temos um gráficos com o total de bombas lançadas por cada força aerea, iniciando em 1939 ate 1945.

```{r echo=FALSE}
total_bombs_by_year <- data %>% group_by(year = format(data$Date, "%Y"), NAF) %>% 
  summarise(total_bombs = sum(NUMBER_OF_HE, NUMBER_OF_IC, NUMBER_OF_FRAG), .groups = 'drop')

total_bombs_by_year %>%
  ggplot(aes(x = year, y = total_bombs, fill = NAF)) +
  geom_col(position = "dodge")
```

